# 企业预付账、应收款长期挂账，违反了哪些规定？

提问人：屌丝会计 时间：2015-11-09 10:04:44
企业预付账、应收款长期挂账，违反了哪些规定？

回答人：chenyiwei
不能说一定违反某项规定，但要关注此类预付、应收款项的真实性和可收回性问题。

提问人：屌丝会计 时间：2015-11-09 21:19:54
是的呢，我也觉得没违反什么规定。但这个是财政的项目，审计局要对其审计，我们提出了长期挂账的问题，然后审计局反问违反何规定...

回答人：chenyiwei
最多只能说违反了财务管理和内部控制方面的制度规定，如没有定期清查核实资产等，但这不是会计核算方面的问题。